【裁判字號】    99,易,752
【裁判日期】    991122
【裁判案由】    傷害等
【裁判全文】
臺灣臺北地方法院刑事判決               99年度易字第752號
公  訴  人  臺灣臺北地方法院檢察署檢察官
被      告  甲○○
上列被告因傷害等案件，經檢察官提起公訴（99年度調偵字第24
1號），被告於本院準備程序中就被訴事實為有罪之陳述，經告
知簡式審判程序之旨，並聽取公訴人及被告之意見後，本院合議
庭認為適宜由受命法官獨任進行簡式審判程序而裁定改由受命法
官獨任進行簡式審判程序審理，判決如下：
    主  文
甲○○犯傷害罪，累犯，處有期徒刑月，如易科罰金，以新臺
幣壹仟元折算壹日；又犯恐嚇危害安全罪，累犯，處有期徒刑
月，如易科罰金，以新臺幣壹仟元折算壹日；又犯毀損他人物品
罪，累犯，處有期徒刑月，如易科罰金，以新臺幣壹仟元折算
壹日。應執行有期徒刑柒月，如易科罰金，以新臺幣壹仟元折算
壹日。
    事  實
一、甲○○前因恐嚇及恐嚇取財未遂案件，經本院以91年度易緝
    字第92號刑事判決分別判處有期徒刑5 月、10月，並由臺灣
    高等法院以92年度上易字第1894號刑事判決駁回上訴而確定
    ；又因竊盜案件（二案），經本院以91年度易字第1303號刑
    事判決分別判處有期徒刑8 月、5 月確定；復因恐嚇取財未
    遂案件，經臺灣高等法院以93年度上易字第73號刑事判決判
    處有期徒刑1 年確定；再因過失傷害案件，經本院以93年度
    北交簡字第160 號刑事簡易判決判處有期徒刑4 月確定；又
    因贓物、行使變造公文書案件，依序經臺灣臺東地方法院以
    93年度易字第260 號、94年度訴字第112 號刑事判決判處有
    期徒刑7 月、1 年6 月確定。嗣上開案件分別經臺灣高等法
    院以96年度聲減字第2559號裁定及臺灣臺東地方法院以96年
    度聲減字第379 號裁定各減其刑二分之一後，由臺灣臺東地
    方法院以97年度聲字第29號裁定應執行有期徒刑2 年8 月確
    定。與甲○○另因竊盜案件經臺灣臺東地方法院以93年度易
    字第192 號刑事判決判處有期徒刑1 年確定之案件接續執行
    後，於民國97年1 月3 日縮短刑期假釋出監並付保護管束，
    嗣於97年8 月31日保護管束期滿假釋未經撤銷視為執行完畢
    。
二、詎甲○○仍不知悔改，於98年10月8 日15時30分許，駕駛車
    號V2-4243 號自小客車，沿臺北縣新店市○○路往新店方向
    行駛，至臺北縣新店市○○路二段與薏仁坑路口處，竟基於
    毀損之犯意，駕車自後方碰撞由乙○○所駕駛之車號MV-135
    6 號自小客車，乙○○下車觀視車損狀況無大礙後即上車，
    甲○○竟接續駕車自後方碰撞乙○○所駕前揭車輛，乙○○
    及其車上乘客鍾冬隆下車察看時，甲○○又基於恐嚇之犯意
    ，持其車上所藏放之他人所有武士刀下車（涉嫌持有刀械部
    分業經不起訴處分確定），以作勢欲追砍乙○○與鍾冬隆之
    舉動，恐嚇乙○○與鍾冬隆，使渠等心生畏懼，致生危害於
    其安全，甲○○另基於傷害之故意，出手毆打乙○○，致其
    受有頭部外傷、鼻部挫傷之傷害，乙○○與鍾冬隆因受驚恐
    ，遂改由鍾冬隆駕車，亟欲逃離現場，然甲○○並未因此善
    罷干休，繼續駕車尾隨，待鍾冬隆駕車至臺北縣新店市○○
    路○段303 號前，停車等候警察時，甲○○將車輛橫擋在鍾
    冬隆所駕駛車輛前方，下車拍打鍾冬隆駕駛車輛之車窗玻璃
    ，命乙○○與鍾冬隆下車理論，鍾冬隆趁隙將車輛往前駕駛
    ，於停等紅燈時，甲○○又駕車追及並將車輛橫擋在鍾冬隆
    所駕駛車輛前方，鍾冬隆欲自旁邊閃過甲○○車輛離去，甲
    ○○竟接續駕車碰撞鍾冬隆所駕車輛，致車號MV-1356 號車
    輛之左側前後車門、右後方保險桿受損，足生損害於乙○○
    與鍾冬隆。
三、案經乙○○訴由臺北縣政府警察局新店分局報告臺灣臺北地
    方法院檢察署檢察官偵查起訴。
    理  由
一、訊據被告甲○○對於前揭事實，迭於本院準備程序、審理時
    均坦承不諱（見本院卷第121 頁背面、第123 頁背面、第12
    4 頁背面），核與證人乙○○、鍾冬隆於警詢時及偵查中證
    述情節相符（見偵字卷第8 至10頁、第36至39頁），並有98
    年10月8 日天主教耕莘醫院乙種診斷證明書、車號MV-1356
    號車輛遭毀損照片2 張、車輛維修單等附卷可稽（見偵字卷
    第14、15、50頁），足認被告前開自白與事實相符，應堪採
    信。本案事證明確，被告犯行堪以認定，應依法論科。
二、核被告所為，係犯刑法第277 條第1 項之普通傷害罪、同法
    第305 條恐嚇危害安全罪及同法第354 條之毀損他人物品罪
    。被告先後毀損上開車號MV-1356 號自用小客車之車身，係
    於密切接近之時間實施，各行為之獨立性極為薄弱，依一般
    社會健全觀念，在時間差距上，難以強行分開，應視為數個
    舉動之接續施行，合為包括之一行為予以評價，屬接續犯。
    被告以前開加害生命、身體之舉動恐嚇被害人乙○○、鍾冬
    隆，顯見其係以一恐嚇行為同時侵害被害人乙○○、鍾冬隆
    之個人法益，為想像競合犯，應從一重論處一罪。被告所犯
    上開3 罪，犯意各別，行為互殊，應分論併罰。被告前有如
    犯罪事實欄所載之論罪科刑及執行完畢之紀錄，有臺灣高等
    法院被告前案紀錄表在卷可按，其受有期徒刑執行完畢，於
    5 年以內故意再犯本案最重本刑為有期徒刑以上之3 罪，均
    為累犯，應依刑法第47條第1 項規定，分別加重其刑。爰審
    酌被告有上開前科，素行不佳，其蓄意駕車碰撞被害人乙○
    ○、鍾冬隆所駛車輛，並持刀恐嚇及出手毆打被害人乙○○
    之犯罪手段，惡性不輕，對於被害人乙○○、鍾冬隆及社會
    治安所造成之危害更屬甚鉅，兼衡被害人乙○○之傷勢，暨
    被告犯後坦承犯行，惟未與被害人乙○○達成和解等一切情
    狀，分別量處如主文所示之刑，。
據上論斷，應依刑事訴訟法第273 條之1 第1 項、第299 條第1
項前段，刑法第277 條第1 項、第305 條、第354 條、第55條、
第47條第1 項、第41條第1 項前段、第8 項、第51條第5 款，刑
法施行法第1 條之1 ，判決如主文。
本案經檢察官曹哲寧到庭執行職務。
中    華    民    國    99    年    11    月    22    日
                  刑事第十九庭  法  官  高若珊
上正本證明與原本無異。
如不服本判決應於收受送達後10日內向本院提出上訴書狀，並應
敘述具體理由；其未敘述上訴理由者，應於上訴期間屆滿後20日
內向本院補提理由書（均須按他造當事人之人數附繕本）「切勿
逕送上級法院」。告訴人或被害人如對於本判決不服者，應具備
理由請求檢察官上訴，其上訴期間之計算係以檢察官收受判決正
本之日期為準。
                                書記官  游曉婷
中    華    民    國    99    年    11    月    22    日
附錄本案論罪科刑法條全文
中華民國刑法第277條
（普通傷害罪）
傷害人之身體或健康者，處 3 年以下有期徒刑、拘役或 1 千元
以下罰金。
犯前項之罪因而致人於死者，處無期徒刑或 7 年以上有期徒刑
；致重傷者，處 3 年以上 10 年以下有期徒刑。
中華民國刑法第305條
（恐嚇危害安全罪）
以加害生命、身體、自由、名譽、財產之事，恐嚇他人致生危害
於安全者，處 2 年以下有期徒刑、拘役或 3 百元以下罰金。
中華民國刑法第354條
（毀損器物罪）
毀棄、損壞前二條以外之他人之物或致令不堪用，足以生損害於
公眾或他人者，處 2 年以下有期徒刑、拘役或 5 百元以下罰金
。

司法院資訊處製作；財團法人民間司法改革基金會備份。
